臺灣屏東地方法院刑事判決　　　　　　 100年度交訴字第16號
公　訴　人　臺灣屏東地方法院檢察署檢察官
被　　　告　林建佐
上列被告因過失致人於死案件，經檢察官提起公訴（100 年度偵
字第703 號），被告於準備程序中就被訴事實為有罪之陳述，經
本院告知簡式審判程序之旨，並聽取被告與公訴人之意見後，合
議庭裁定由受命法官獨任進行簡式審判程序，判決如下：
    主  文
林建佐犯過失致人於死罪，處有期徒刑伍月，如易科罰金，以新
臺幣壹仟元折算壹日。
    事  實
一、林建佐考領有小型車普通駕駛執照，於民國99年9 月13日17
    時18分許，駕駛其向友人楊三峰借用之車牌號碼S3-3510 號
    自用小客車，沿屏東縣東港鎮○○路由北往南行駛，行經該
    路與屏東縣東港鎮○○路紅綠燈號誌交岔路口時，本應注意
    減速慢行，作隨時停車之準備及應注意車前狀況，並隨時採
    取必要之安全措施，而依當時之天候晴、日間自然光線、路
    面鋪柏油、乾燥、無缺陷、無障礙物及視距均良好等情，顯
    無不能注意之情事，適有羅文偉酒後騎乘車牌號碼CP7-415
    號重型機車，沿屏東縣東港鎮○○路由南往北行駛，行至該
    路段與港東路交岔路口時欲左轉時，疏未注意其為轉彎車應
    讓直行車先行，而林建佐亦疏未注意減速慢行及其車前狀況
    ，仍以逾時速80公里之速度，超速行駛，致其所駕駛自用小
    客車左前方保險桿與羅文偉所騎乘之重型機車右側相撞，羅
    文偉因而人車倒地，並受有頭部外傷併顱內出血、胸部挫傷
    、右小腿粉碎性骨折等傷害，經送醫急救後，延至99年9 月
    13日18時59分不治死亡。林建佐於肇事後，在未有偵查犯罪
    職權之機關或公務員發現其為肇事人前，即向處理車禍案件
    之警員坦承其為本件肇事人，並接受裁判，始查悉上情。
二、案經羅文偉之父羅進成訴由臺灣屏東地方法院檢察署檢察官
    偵查起訴。
    理  由
一、本件被告林建佐所犯係死刑、無期徒刑、最輕本刑為3 年以
    上有期徒刑以外之罪，其於本院準備程序中就前揭被訴事實
    為有罪之陳述，經告知簡式審判程序之旨，並聽取被告與公
    訴人之意見後，本院認無不得或不宜改依簡式審判程序進行
    之處，爰依刑事訴訟法第273 條之1 第1 項、第284 條之1
    ，經合議庭裁定由受命法官獨任依簡式審判程序審理，合先
    敘明。
二、訊據被告林建佐對於上揭時、地駕駛上開自用小客車，因過
    失發生本件道路交通事故，致被害人羅文偉受有前開傷害，
    並因而不治死亡之事實，於警詢、偵查及本院審理時均坦承
    不諱，核與證人即被害人之父羅進成、證人及斯時搭乘前開
    自用小客車之簡嘉韋、林建榕於警詢中及偵查中所證述情節
    大致相符，並有屏東縣政府警察局東港分局道路交通事故現
    場圖、道路交通事故調查報告表(一)(二)、羅文偉之安泰醫療社
    團法人安泰醫院( 下稱安泰醫院) 血液酒精濃度檢驗結果、
    安泰醫院99年9 月13日編號000000000000號診斷證明書、車
    禍現場及車損照片26張、臺灣屏東地方法院檢察署檢察官相
    驗筆錄、99甲字第599 號相驗屍體證明書、檢驗報告書、屏
    東縣政府警察局東港分局99年9 月19日東警分偵字第099001
    6004號函暨所檢附羅文偉相驗照片16張、臺灣省高屏澎區車
    輛行車事故鑑定委員會( 下稱行車鑑定委員會)99 年12月3
    日高屏澎鑑字第0996003841號函暨所檢附高屏澎區0000000
    案鑑定意見書各1 份( 見相字卷第5 至8 、17、26至38、45
    至50、52至56、68、69頁) 在卷可稽，足徵被告林建佐上開
    任意性之自白核與事實相符，應堪信為真實。按汽車行駛時
    ，駕駛人應注意車前狀況，並隨時採取必要之安全措施：又
    行車速度，依速限標誌或標線之規定，無速限標誌或標線者
    ，其行車時速不得超過50公里，但在未劃設車道線、行車分
    向線或分向限制線之道路，或設有快慢車道分隔線之慢車道
    ，時速不得超過40公里，道路交通安全規則第94條第3 項及
    第93條第1 項第1 款分別定有明文。查被告林建佐考領有小
    型車普通駕駛執照，業據被告陳明在卷( 見本院卷第35頁)
    ，是其對上揭道路交通安全規定，應知悉甚詳，且衡之案發
    時地天候晴、日間自然光線、路面鋪柏油、乾燥、無缺陷、
    無障礙物及視距均良好，有前開道路交通事故調查報告表(一)
    在卷可證，足認並無不能注意之情況，詎其駕駛前開自用小
    客車，竟疏未注意車前狀況，且超速行駛，進而肇致本件交
    通事故，造成被害人羅文偉受有上述嚴重傷害因而不治死亡
    ，此已為前開行車鑑定委員會鑑定書所認定，是被告林建佐
    之過失行為與被害人羅文偉之死亡結果二者間具有相當因果
    關係。從而，本案事證明確，被告林建佐上開過失致人於死
    之犯行，應堪以認定。
三、核被告林建佐上開所為，係犯刑法第276 條第1 項之過失致
    人於死罪。又被告林建佐於本案車禍發生後，在未為有偵查
    犯罪職權之機關或公務員知悉其為肇事者前，主動向處理車
    禍案件之員警承認其為肇事者，有屏東縣政府警察局東港分
    局100 年3 月14日東警分偵字第1000004305號函暨所檢附職
    務報告1 紙（見本院卷第10、11頁）附卷可參，並進而接受
    裁判，是被告之行為，已符合自首要件之規定，應依刑法第
    62 條 前段之規定，減輕其刑。爰審酌被告駕駛上開自用小
    客車，因疏未注意車前狀況，且超速行駛，而與被害人羅文
    偉發生交通事故後，致被害人羅文偉受有前揭嚴重傷害後而
    不治死亡，造成被害人家屬難以彌補之傷痛，其所為實屬可
    議，惟念及其於犯罪後已坦認犯行，犯後態度尚可，且其於
    本院審理中一再表示有誠意賠償被害人家屬，惟其經濟情況
    欠佳，又被害人家屬要求賠償金額過高，始無力負擔，並提
    出家境清寒證明書1 紙( 見本院卷第40頁) 附卷為佐，再酌
    以本件被害人羅文偉係酒後駕車，且因其係左轉彎車輛未讓
    直行車先行為本件車禍肇事主因，亦為前開行車鑑定委員會
    鑑定書所認定，堪認被害人羅文偉對本件車禍顯係有相當過
    失，暨衡及被告前無犯罪紀錄( 有臺灣高等法院被告前案紀
    錄表1 份在卷可參) ，及其智識程度、生活狀況、等一切情
    狀，量處如主文所示之刑，並依被告之學歷、家庭經濟情況
    及被害人所受損害等情，諭知如主文所示之易科罰金折算標
    準。
據上論斷，應依刑事訴訟法第273 條之1 第1 項、第284 條之1
、第299 條第1 項前段，刑法第276 條第1 項、第62條前段、第
41條第1 項前段，刑法施行法第1 條之1，判決如主文。
本案經檢察官鍾佩真到庭執行職務。
中    華    民    國   100    年    4     月    29    日
                  交通法庭    法  官  許瑜容
以上正本證明與原本無異。
如不服本判決應於收受判決後10日內向本院提出上訴書狀，並應
敘述具體理由；其未敘述上訴理由者，應於上訴期間屆滿後20日
內向本院補提理由書（均須按他造當事人之人數附繕本）「切勿
逕送上級法院」。
中    華    民    國   100    年    4     月    29    日
                              書記官  龔惠婷
附錄本判決論罪科刑法條全文：
中華民國刑法第276 條
因過失致人於死者，處2 年以下有期徒刑、拘役或2 千元以下罰
金。
從事業務之人，因業務上之過失犯前項之罪者，處5 年以下有期
徒刑或拘役，得併科3 千元以下罰金。